【裁判字號】    98,監,216
【裁判日期】    990709
【裁判案由】    選定禁治產人監護人
【裁判全文】
臺灣板橋地方法院民事裁定               98年度監字第216號
聲  請  人  甲○○
相  對  人
即禁治產人  乙○○
上列當事人間聲請選定禁治產人監護人事件，本院裁定如下：
    主      文
選定甲○○（男，民國○○年○ 月○ 日生，身分證統一編號：Ｚ00
0000000 號）為禁治產人乙○○（男，民國○ 年○ 月○ 日生，身
分證統一編號：Ｚ000000000號）之監護人。
聲請程序費用由聲請人負擔。
    理      由
一、按禁治產人應置監護人，並依下列順序定之：(1)配偶。(2)父
    母。(3)與禁治產人同居之祖父母。(4)家長。(5)後死之父或母
    以遺囑指定之人。不能依前項規定定其監護人時，由法院徵
    求親屬會議之意見選定之，民法第1110條、第1111條分別定
    有明文。
二、本件聲請意旨略以：聲請人甲○○之父即相對人乙○○因故
    導致心神喪失，業經鈞院於民國97年4 月30日以97年度禁字
    第51號裁定宣告相對人為禁治產人在案。然因禁治產人並無
    民法第1111條所定之法定監護人，且無第1131條第1 項規定
    之親屬致無法召開親屬會議，經鈞院於97年8 月29日97年度
    家聲字第293 號選定甲○○、張自勵、張自誠、張自勤、張
    佳麗等人為禁治產人乙○○之親屬會議會員，嗣上揭會員於
    98年6 月7 日上午10時依法召開親屬會議並完成會議紀錄，
    建議由聲請人乙○○擔任禁治產人之監護人，而聲請人係相
    對人之子，且相對人於其配偶即聲請人之母親過世後，其家
    中生活事務均由聲請人處理，為此，爰依民法第1111條第2
    項規定，聲請鈞院選定聲請人為相對人之監護人等語，並提
    出本院97年度禁字第51號裁定、97年度家聲字第293 號裁定
    暨確定證明書影本、親屬會議紀錄、戶籍謄本等件為證。
三、經查，聲請人主張相對人為禁治產人，現無法定監護人，及
    聲請人已依本院裁定選任之親屬會議會員，召開親屬會議選
    定聲請人為監護人等情，業據聲請人提出本院97年度禁字第
    51號裁定影本、97年度家聲字第293 號裁定暨確定證明書影
    本、親屬會議紀錄、戶籍謄本等件，本院並依職權調閱97年
    度禁字第51號，及97年度家聲字第293 號卷宗查證屬實，是
    堪信為真實。是本院參酌親屬會議之意見，並酌以聲請人為
    相對人之子，且照顧相對人日常生活，認由聲請人擔任相對
    人監護人應屬適當，爰依民法第1111條第2 項之規定，選定
    聲請人甲○○為禁治產人乙○○之監護人。
四、依非訟事件法第21條第1 項裁定如主文。
中    華    民    國    99    年    7     月    9     日
                      家事法庭法  官  林春長
以上正本係照原本作成。
如對本裁定抗告，須於裁定送達後10日之不變期間內，向本院提
出抗告狀，並繳納抗告費新臺幣1,000元
                              書記官  高小婷
中    華    民    國    98    年    7     月    9    日


司法院資訊處製作；財團法人民間司法改革基金會備份。
